# 请教：合并报表中母公司长期股权投资与子公司所有者权益不相等如何处置？

提问人：柚子糖 1 时间：2022-03-06 11:52:44
A公司与B公司同为国企，且属于非同一控制，将A公司无偿划转给B公司，A公司账面长投大于B公司账面所有者权益，是否应该讲多余的长投冲回，依次调整资本公积、未分配利润呢？

回答人：chenyiwei
建议关注下划转的原因，考虑是否可参照《规范“三去一降一补”有关业务的会计处理规定》（财会[2016]17号）第一条的规定处理。